

Perfil

Programador proactivo, con alta calidad de atención al cliente, experiencia generando código en Python, administrando base de datos de ERP SAP MM, cuento con altas fortalezas de comunicación y autoaprendizaje.

Contacto



+57 313 556 4422



fabiantovarcastro@gmail.com



https://github.com/fabiantova rc/Portafolio.git

Referencias

ELIZABETH ORTIZ

Base de datos de Operaciones

Yanbal Colombia

Teléfono: 3138221264

JUAN SEBASTIAN

Jefe de Operaciones Yanbal

Colombia

Teléfono: 3108519771

LORENA MUÑOZ

Auxiliar de enfermería Teléfono: 3004819530

EDISSON FABIAN TOVAR CASTRO

Programador junior

Lenguajes de programación

Python Intermedio MySQL Intermedio Git y GitHub Intermedio JavaScript Básico

Experiencia

Auxiliar de bases de datos 2019-11 / 2020-08 Operaciones Yanbal Colombia, Tenjo

Manejo de la base de datos ERP SAP MM, se recibía información sobre los productos a ingresar a la base de datos y recetas de los clientes, se generaban auditorias semanales y mensuales, creaba macros para automatizar procesos en Excel con VBA y en ACCESS cree una Matriz de consulta con base la Matriz del DANE.

Educación

2019-08 SENA, Bogotá

Técnico programación software -2020-08

PLATZI, Bogotá 2020-08

Curso intermedio de Python en el área de ciencia de -2021-04

datos

PLATZI, Bogotá 2020-08

Ciencia de datos y Machine Learning. -actualmente